臺灣桃園地方法院刑事判決　　　　　　　 95年度訴字第904號
公　訴　人　臺灣桃園地方法院檢察署檢察官
被　　　告　戊○○
　　　　　　　　　　（另案在臺灣桃園監獄執行中）
選任辯護人　黃政雄律師
被　　　告　己○○
選任辯護人　丁俊和律師
　　　　　　陳鄭權律師
上列被告因違反毒品危害防制法條例案件，經檢察官提起公訴（
95年度偵字第1395號），本院判決如下︰
    主  文
戊○○共同運輸第一級毒品，累犯，處無期徒刑，褫奪公權終身
，扣案之第一級毒品海洛因伍包（含包裝袋伍個，淨重壹佰伍拾
點柒公克，空包裝重壹拾貳點肆肆公克）沒收銷燬之，包裝
紙袋壹個沒收之；又連續販賣第一級毒品，累犯，處無期徒刑，
褫奪公權終身，扣案之電話號碼0000000000號行動電話壹支（不
含SIM 卡）沒收，未扣案之販賣第一級毒品所得款項新臺幣陸萬
元、0000000000號行動電話壹支（不含SIM 卡）沒收之，如全部
或一部不能沒收時，追徵其價額或以其財產抵償之。應執行無期
徒刑，褫奪公權終身，扣案之第一級毒品海洛因伍包（含包裝袋
伍個，淨重壹佰伍拾點柒公克，空包裝重壹拾貳點肆肆公克
）沒收銷燬之，扣案之包裝紙袋壹個、電話號碼0000000000號行
動電話（不含SIM 卡）壹支均沒收之、未扣案之販賣第一級毒品
所得款項新臺幣陸萬元、電話號碼0000000000號行動電話壹支（
不含SI M卡）沒收之，如全部或一部不能沒收時，追徵其價額或
以其財產抵償之。
己○○共同運輸第一級毒品，處無期徒刑，褫奪公權終身，扣案
之第一級毒品海洛因伍包（含包裝袋伍個，淨重壹佰伍拾點
柒公克，空包裝重壹拾貳點肆肆公克）沒收銷燬之，扣案之包裝
紙袋壹個沒收之；又連續販賣第一級毒品，處無期徒刑，褫奪公
權終身，扣案之電話號碼0000000000號行動電話壹支（不含SIM
卡）沒收之，未扣案之0000000000號行動電話壹支（不含SIM 卡
）、販賣第一級毒品所得款項新臺幣捌萬玖仟元均沒收之，如全
部或一部不能沒收時，追徵其價額或以其財產抵償之。應執行無
期徒刑，褫奪公權終身，扣案之第一級毒品海洛因伍包（含包裝
袋伍個，淨重壹佰伍拾點柒公克，空包裝重壹拾貳點肆肆公
克）沒收銷燬之，扣案之包裝紙袋壹個、電話號碼0000000000號
行動電話壹支（不含SIM 卡）均沒收之，未扣案之0000000000
號行動電話壹支（不含SIM 卡）、販賣第一級毒品所得款項新臺
幣捌萬玖仟元，如全部或一部不能沒收時，追徵其價額或以其財
產抵償之。
    事  實
一、戊○○於民國89年間因違反毒品危害防制條例案件，經臺灣
    板橋地方法院以89年度訴字第2131號判處有期徒刑7 月確定
    ，於91年12月23日執行完畢。仍不知悔改，明知海洛因為毒
    品危害防制條例第2 條第2 項第1 款所列第一級毒品，不得
    持有、販賣或運輸。戊○○竟意圖營利，基於販賣第一級毒
    品之概括犯意，以其所有電話號碼0000000000號、00000000
    00號之行動電話各1 支作為聯絡工具，自94年初之某日起至
    94年6 月間某日止，由辛○○撥打戊○○所有之上開行動電
    話，與戊○○約定購買數量及價格，並由戊○○指定交易地
    點之方式，先後在臺北縣三重市○○路附近、臺北市劍潭捷
    運站附近，以海洛因1 公克6 千元之價格出售並交付第一級
    毒品海洛因給辛○○計10次，共計獲取6 萬元之販賣海洛因
    之所得。
二、己○○明知海洛因為毒品危害防制條例第2 條第2 項第1 款
    所列之第一級毒品，不得持有、販賣或運輸，竟意圖營利，
    基於販賣第一級毒品之概括犯意，以其所有電話號碼為0000
    000000、0000000000號行動電話2 支作為聯絡工具，連續於
    (一)自94年初之某日起至94年7 月間某日止，由辛○○撥打己○○所有之上開行動電話0000000000號，與己○○約定購買
    第一級毒品海洛因之數量、價格及交易地點之方式，先後在
    台北市○○○路與民族西路附近的網咖及辛○○位於福港街
    住處附近等處，以1 公克8 千元之價格出售並交付第一級毒
    品海洛因給辛○○計10次，共計獲取8 萬元之販賣海洛因之
    所得。(二)94年11月初某日，由丁○○撥打己○○所有之上開
    0000000000號行動電話，聯絡後，在板橋市○○路「帝苑旅
    社」以1 小包，2,000 元之代價，出售並交付第一級毒品海
    洛因1 包給丁○○；又於94年11月13日晚間某時許，在板橋
    市○○路「帝苑旅社」610 室，以1 小包，2,000 元之代價
    ，出售並交付第一級毒品海洛因1 包給丁○○，共計獲取
    4,000 元之販賣海洛因所得。(三)自94年9 月初某日起至94年
    11月17日下午11時許止，由丙○○撥打己○○所持有之上揭
    電話號碼0000000000號行動電話，與己○○聯絡購買海洛因
    之數量，價格，並約定交易地點之方式，在板橋市某處，以
    每次1 小包1,000 元之代價出售並交付第一級毒品海洛因給
    丙○○之方式計5 次，共獲取5,000 元之販賣海洛因所得。
三、戊○○、己○○、乙○○（由檢察官另案偵辦中）共同基於
    運輸第一級毒品海洛因之犯意聯絡，明知乙○○與姓名年籍
    不詳綽號「老大」之成年男子約定交易毒品且約定在台中境
    內交貨，竟受乙○○之指示，於95年1 月5 日凌晨某時許，
    由戊○○駕駛車牌號碼ES-8687 號自用小客車，前往乙○○
    位在台北縣三重市住處搭載戊○○前往台中，由戊○○下車
    ，並將乙○○與該綽號「老大」之成年男子約定款項交予綽
    號姓名年籍不詳成年男子後，再由該姓名年籍不詳綽號之成
    年男子交付第一級毒品海洛因5 包（含包裝袋5 個，淨重
    153.37公克，空包裝重12.44 公克）給戊○○，戊○○將該
    海洛因5 包攜帶進入己○○所駕駛之前揭自小客車後，並將
    該第一級毒品海洛因放在前揭自小客車內，己○○隨即駕駛
    上開自小客車搭載戊○○北上欲返回臺北，途經國道高速公
    路楊梅收費站時，經臺灣桃園地方法院檢察署檢察官指揮海
    岸巡防署桃園機動隊查獲而查悉上情。並扣得第一級毒品海
    洛因5 包（含包裝袋5 個，淨重15 3.37 公克，空包裝重
    12.44 公克）（起訴書誤載為4 包）、戊○○所有之電話號
    碼0000000000號行動電話1 支、己○○所有電話號碼000000
    0000號行動電話1 支。且經警曾於94年11月17日下午7 時許
    ，在台北縣三重市○○街98號2 樓查獲丁○○；又於94年11
    月18日凌晨0 時30分許，在板橋市○○路1 段218 號6 樓「
    帝苑旅社」610 室查獲丙○○，並經丁○○、丙○○之指訴
    而循線查悉上情。
    理  由
壹、證據能力部分：
一、扣案之毒品等物：
    扣案之上開第一級毒品海洛因等物，均與本案事實具有自然
    的關聯性，並無證據證明係公務員違背法定程序或經偽造、
    變造所取得，是認上開扣案物均有證據能力。
二、毒品之鑑定書：
    按法院或檢察官得囑託醫院、學校或其他相當之機關、團體
    為鑑定，或審查他人之鑑定，並準用第203 條至第206 條之
    1 之規定（不包括第202 條囑託個人鑑定時應命鑑定人於鑑
    定前具結之規定），而鑑定之經過及其結果，應命鑑定人以
    言詞或書面報告，刑事訴訟法第208 條第1 項前段及第206
    條第1 項分別定有明文。查本件扣案之毒品，由檢察官指揮
    承辦員警送往法務部調查局鑑定，該機關長期受囑託鑑定刑
    事案件之毒品證物，以協助偵辦刑案，所為之鑑定，自具有
    相當之專業及可信度，且該機關之鑑定人員係依法令從事公
    務之人員，亦將鑑定經過及其結果詳細載明於鑑定書上，並
    無任何顯不可信之情況，參照上開刑事訴訟法明文暨同法第
    159 條之4 第1 款之規定，本案所引用該毒品鑑定書自有證
    據能力，均合先敘明。
三、證人辛○○於警詢之陳述：
  (一)按被告以外之人於審判中所在不明無法傳喚或傳喚不到者，
    其於檢察事務官、司法警察官或司法警察調查中所為之陳述
    ，經證明具有可信之特別情況，且為證明犯罪事實之存否所
    必要者，得為證據，刑事訴訟法第159 條之3 第3 款規定有
    明文。
  (二)查，證人辛○○於警詢所為陳述，屬被告以外之人於審判外
    之言詞陳述，為保障被告之詰問權，本應傳訊證人辛○○於
    法院審理中就其於警詢所為之陳述接受被告及其辯護人詰問
    ，惟證人辛○○經本院履次合法傳喚，及履次拘提結果均未
    到庭具結作證，有本院送達證書、拘票暨拘提報告書在卷可
    稽。足認證人辛○○因所在不明而無法傳喚之情甚明。又證
    人即員警庚○○於本院審理時具結證稱：我們是因為實施通
    訊監察查知辛○○持有毒品，並聲請搜索票而查獲辛○○，
    後來我們得知辛○○在新店戒治所服刑，我們遂向該所借訊
    辛○○，我們扣到辛○○2 支手機，該2 手機通訊錄內有記
    載「小陳」即戊○○、以及己○○之電話，經調閱戊○○、
    己○○刑事前科照片讓辛○○指認，辛○○指認曾向己○○
    、戊○○購買毒品，而辛○○之警詢筆錄係依照辛○○自由
    陳述而為記載，且警詢筆錄中所提及之交易地點、交易對象
    、所使用交通工具、每次購買的習慣均是證人辛○○自行回
    答，並無以任何威脅、利誘方式取供等語明確（見本院95年
    11 月6日審判筆錄，本院卷第43頁至第54頁）；又製作筆錄
    之員警於製作前有告知辛○○警方是以證人身分詢問，並告
    知如為虛偽陳述，將受7 年以下有徒刑偽證罪之處罰，且於
    員警詢問完畢前，員警尚有訊問辛○○：「請問警方從新店
    戒治所借提你迄今，警方有無以不法之手段脅迫你或違法取
    供？」，辛○○答：「沒有」，上開警詢筆錄亦經辛○○閱
    覽無訛後，親自簽名並捺指印，有該警詢筆錄1 份在卷可稽
    （見辛○○95年4 月14日警詢筆錄)； 再者，辛○○於檢察
    官偵查時亦向檢察官表示於員警借訊時所為之陳述均實在，
    員警並未對其為刑求等語明確（見臺灣士林地方法院檢察署
    95年度內勤字第1 號95年4 月14日訊問筆錄）；足認證人辛○○於警詢之陳述顯係出於辛○○之自由陳述而為記載，無
    何違反任意性之情形，且員警亦無任何不法取供之情形。況
    辛○○於警詢中指認被告戊○○、己○○2 人之程序，係員
    警分別拿6 張照片供辛○○指認，且辛○○亦正確地指認出
    本案被告戊○○、己○○販賣第一級毒品，又員警於查獲辛○○涉嫌販賣毒品時，有查獲辛○○所有之2 支手機，並提
    示該手機查扣後翻拍內容，比對被告戊○○、己○○查獲的
    電話門號及晶片卡是相同，員警始相信辛○○之供述為真實
    等情，業據證人庚○○於本院審理時證述明確（見本院95
    年11月6 日審判筆錄），足認辛○○指認被告2 人之程序亦
    無瑕疵可言。是證人辛○○於警詢時之外在環境，應具有可
    信之特別情況，且其係親自與被告己○○、戊○○聯絡購買
    毒品之人，其就親自經歷之事實所為之陳述，自屬證明犯罪
    事實所必要，應得為證據。至於其陳述之內容是否與事實相
    符，是否可採，則係證據判斷及證據價值之問題。
四、證人辛○○於檢察官偵查時之證述：
  (一)按被告以外之人於偵查中向檢察官所為陳述，除顯有不可信
    之情況者外，得為證據，同法第159 條之1 第2 項定有明文
    。偵查中對被告以外之人（包括證人、鑑定人、告訴人、被
    害人及共同被告等）所為之偵查筆錄，或被告以外之人向檢
    察官所提之書面陳述，性質上均屬傳聞證據。惟現階段刑事
    訴訟法規定檢察官代表國家偵查犯罪、實施公訴，依法其有
    訊問被告、證人及鑑定人之權，證人、鑑定人且須具結，而
    實務運作時，檢察官偵查中向被告以外之人所取得之陳述，
    原則上均能遵守法律規定，不致違法取供，其可信度極高，
    職是，被告以外之人前於偵查中已具結而為證述，除反對該
    項供述得具有證據能力之一方，已釋明「顯有不可信之情況
    」之理由外，不宜以該證人未能於審判中接受他造之反對詰
    問為由，即遽指該證人於偵查中之陳述不具證據能力。
  (二)本件證人辛○○於檢察官偵查中所為之陳述（見95年度內勤
    字第1 號95年4 月14日訊問筆錄），業經具結，且其未曾提
    及檢察官在偵查時有不法取供之情形，被告及辯護人反對該
    項供述得具有證據能力，亦未釋明上開供述有顯不可信之情
    況，依上說明，其於偵查中之證言自具有證據能力。
五、證人丁○○、丙○○於警詢之陳述：
  (一)被告以外之人於檢察事務官、司法警察官或司法警察調查中
    所為之陳述，與審判中不符時，其先前之陳述具有較可信之
    特別情況，且為證明犯罪事實存否所必要者，得為證據，刑
    事訴訟法第159 條之2 定有明文。
  (二)證人丁○○於本院審理時證稱：我在警詢製作筆錄及指認被
    告己○○照片時，我在提藥云云（見本院96年4 月11日審判
    筆錄）。然證人即員警甲○○於本院審理時具結證稱：丁○○之警詢筆錄是我製作的，丁○○於製作警詢筆錄時之精神
    狀況良好，且綽號「大衛」的男子的年籍資料、電話、姓氏
    、帝苑旅社房號都是丁○○提供給我們的，丁○○明確指認
    被告己○○，且丁○○並沒有提藥狀況語明確（見本院96年
    4 月11日審判筆錄）；又丁○○於警詢翌日送臺灣板橋地方
    法院檢察署，經該署檢察官複訊時，亦未向檢察官反應其於
    警詢時有何提藥之情形，有95年11月18日偵訊筆錄1 份在卷
    可稽；足認證人丁○○於警詢陳述時，精神狀況良好，並無
    提藥之情形，是前揭證人丁○○於本院審理時證述其當時提
    藥，顯與事實不符，不足採信。又證人丁○○於本院審理時
    亦證稱係其主動告知員警帝苑旅行社及房號等語（見本院96
    年4 月11日審判筆錄），復參以員警為訊問丁○○有告知其
    所涉嫌之罪名、並告知權利事項，又係丁○○主動向員警供
    述出被告己○○之年籍、電話、姓氏、帝苑旅社房號，是證
    人丁○○於警詢之陳述顯係出於自由意思所為陳述，並無任
    何不法取供之情事，並明確指述及指認被告己○○販賣毒品
    之犯行，與其在本院證述明顯不符（不符之處詳如後述），
    則證人丁○○於製作警詢筆錄時之客觀環境下應具有特別可
    信之情況，且為證明犯罪事實存否所必要，認應具有證據能
    力。
  (三)證人丙○○於本院審理時具結證稱：我於警詢筆錄當天在提
    藥云云（見本院95年12月20日審判筆錄）。然證人即員警甲○○於本院審理時具結證稱：我有參與丙○○之警詢筆錄製
    作，於警詢筆錄製作過程並無利誘、脅迫等不正方法要求丙○○配合，有關警詢筆錄中，丙○○指稱被查獲地點是由被
    告己○○所租賃及己○○之電話、毒品購買次數、地點、價
    格之陳述，均是丙○○主動告知等語明確；又證人丙○○於
    當日移送至臺灣板橋地方法院檢察署檢察官複訊時，亦未曾
    向檢察官表示其於警詢時有提藥之情形，是證人丙○○於警
    詢之陳述顯係出於其自由意思陳述，並未有何提藥之情形。
    復參以員警為訊問丙○○時有告知其所涉嫌之罪名、並告知
    權利事項，且係丙○○主動向員警供述出大衛即係被告己○○等情，則證人丙○○於警詢之陳述顯係出於自由意思所為
    陳述，並無任何不法取供之情事，又為明確陳述被告己○○
    之犯行，與其在本院審理時之證述不符（不符之處詳如後述
    ），則丙○○於製作警詢筆錄時之客觀環境下應具有特別可
    信之情況，且為證明犯罪事實存否所必要，認應具有證據能
    力。
六、證人丙○○、丁○○於檢察偵查時之證述：
  (一)按被告以外之人於偵查中向檢察官所為之陳述，除顯有不可
    信之情況者外，得為證據，刑事訴訟法第159 條之1 第2 項
    定有明文。偵查中對被告以外之人（包括證人、鑑定人、告
    訴人、被害人及共同被告等）所為之偵查筆錄，或被告以外
    之人向檢察官所提之書面陳述，性質上均屬傳聞證據。惟現
    階段刑事訴訟法規定檢察官代表國家偵查犯罪、實施公訴，
    依法其有訊問被告、證人及鑑定人之權，證人、鑑定人且須
    具結，而實務運作時，檢察官偵查中向被告以外之人所取得
    之陳述，原則上均能遵守法律規定，不致違法取供，其可信
    度極高，職是，被告以外之人前於偵查中已具結而為證述，
    除反對該項供述得具有證據能力之一方，已釋明「顯有不可
    信之情況」之理由外，不宜以該證人未能於審判中接受他造
    之反對詰問為由，即遽指該證人於偵查中之陳述不具證據能
    力。
  (二)本件證人丙○○、丁○○於檢察官偵查中所為之陳述業經具
    結，且其均未曾提及檢察官在偵查時有不法取供之情形，被
    告及辯護人反對該項供述得具有證據能力，然並未釋明上開
    供述有顯不可信之情況，而證人丙○○、丁○○於本院審理
    時，已到庭供被告及其辯護人為詰問，則被告之詰問權已受
    保障，依上說明，證人丙○○、丁○○於偵查中之證言自均
    具有證據能力。
七、證人乙○○於警詢之陳述：
  (一)按被告以外之人於審判外之言詞或書面陳述，除法律有規定
    者外，不得作為證據，刑事訴訟法第159 條第1 項定有明文
    。被告及辯護人均否認乙○○於警詢陳述具有證據能力，因
    係屬被告以外之人於審判外之陳述，而公訴人未能證明其存
    有刑事訴訟法第159 條之2 或同法第159 條之3 得為證據之
    例外情況，是依同法第159 條第1 項之規定，上開證據方法
    無證據能力。
八、證人乙○○於檢察官偵查時之陳述：
  (一)按證人、鑑定人依法應具結而未具結者，其證言或鑑定意見
    ，不得作為證據，刑事訴訟法第158 條之3 定有明文。
  (二)查，乙○○於檢察官偵查時之陳述，均未經具結，難認具有
    證據能力。
九、海岸巡防署所製作乙○○所持有行動電話之監聽譯文：
    海岸巡防署針對乙○○所持有之行動電話實施監聽，係經檢
    察官核發通訊監察書而為合法之監聽，有通訊監察書在卷可
    稽，且該譯文內容係照監聽錄音帶之內容而為據實記載，業
    經辯護人聲請拷貝閱聽後確認無誤後而不爭執該監聽譯文之
    證據能力，故該監聽譯文具有證據能力。
十、證人即共同被告戊○○、己○○於檢察官偵查時之證述:
    證人即共同被告戊○○、己○○於偵查中向檢察官所為之陳
    述，已依法於檢察官訊問前或後具結，有證人結文2 紙附卷
    可稽，已可擔保其係據實陳述，而證人即共同被告戊○○、
    己○○於本院審理中，均未曾主張其於偵查中向檢察官所為
    之陳述，非出於真意或有何違法取供之情形，而本院亦查無
    檢察官有何以不正方法取證之情事，復證人即共同被告戊○○於本院審理中業經傳喚到庭作證並實施交互詰問，且被告
    戊○○及其辯護人亦捨棄就證人即共同被告己○○為詰問權
    利，故被告及其辯護人反對詰問權之行使業已獲得確保。參
    諸前揭說明，本院認證人即共同被告戊○○、己○○於偵查
    中向檢察官所為之陳述，並無任何顯有不可信之情況，應有
    證據能力，得為本案之證據。
貳、實體部分：
甲、販賣毒品部分
一、訊據被告戊○○、己○○均矢口否認有何販賣第一級毒品之
    犯行。被告戊○○、己○○均辯稱：沒有販賣第一級毒品給
    辛○○，因與辛○○是朋友，所以他的手機存有我的電話號
    碼云云，被告己○○尚辯稱：我也沒有販賣毒品給丁○○、
    丙○○云云。經查：
  (一)證人辛○○於警詢時證述：我係以打電話方式分別向綽號「
    大衛」或綽號「小陳」之男子拿毒品。我大約係在94年初開
    始向綽號「大衛」之男子拿海洛因之毒品，我撥打綽號「大
    衛」的行動電話，與「大衛」約定見面地點及購買海洛因之
    數量，然後我們再依電話中所說的約定方式見面交易，我記
    得我每次都以8 千元至1 萬元不等之價格向綽號「大衛」之
    男子購買重量淨重約1.8 公克（即術語5 分）。詳細購買次
    數我忘記了，大約有10次以上，交易毒品之地點有時在是臺
    北市○○○路與延平北路口附近的網咖，有時是在我的住所
    臺北市○○區○○街附近，我最後1 次向「大衛」購買的時
    間是94年6 、7 月間，我忘記「大衛」之聯絡電話號碼，因
    為時間已過了這麼久了，綽號「大衛」之男子的電話我儲存
    在我的行動電話內，但是我的行動電話已於94年9 月30日被
    警方查扣，所以我不記得，我不知道「大衛」之真實姓名，
    但我知道他好像住在臺北市北投區，身高約180 公分，沒有
    戴眼鏡，他的體型壯碩、年約30至35歲左右，他所駕駛的交
    通工具是1 輛白色的賓士轎車，因為他送海洛因給我時都是
    開白色賓士轎車，指認照片中編號5 之人就是綽號「大衛」
    即是被告己○○等語明確。雖證人辛○○於檢察官偵查時證
    述：我向「大衛」購買毒品10次左右，每次購買8 千元至1
    萬2 千元不等，最後1 次向「大衛」購買的時間是在94年7
    、8 月間等語，與其與警詢證稱：我向「大衛」購買10次以
    上，每次購買8 千元至1 萬元不等之價格略有不同，以及最
    後1 次購買時間是94年6 、7 月之時間與警詢亦稍略有不同
    ，惟證人辛○○所述購買時間及金額均具有重複之處，況證
    人辛○○警詢時已證述詳細次數忘記，又人之記憶常會隨著
    時間的經過而逐漸遺忘事情之詳細情節，辛○○向被告己○○購買次數達10次，且證人辛○○於警詢及檢察官偵查時就
    有關: (一)如何與被告己○○連繫買賣毒品、交易之數量、時
    間及地點；(二)與被告己○○聯絡之電話號碼存在手機內，手
    機遭扣押；(三)被告己○○特徵之描述；(四)開始向己○○購買
    第一級毒品之時間均為94年初等情節；均相符合一致。是證
    人辛○○就其如何向被告己○○購買毒品之情節已證述綦詳
    並相符，應堪以採信，此外復有指認照片、辛○○手機翻拍
    照片在卷可稽。且被告己○○之綽號確為「大衛」乙情，業
    據被告己○○自陳在卷，且經證人乙○○、丙○○於本院審
    理時證述明確。證人辛○○就被告己○○之特徵詳細敘述無
    誤，況證人辛○○與被告己○○並無任何仇隙怨恨，業據證
    人辛○○證述明確，且經具結擔保其證述為真實，並無誣陷
    被告己○○之虞，是證人辛○○之證述當可採信。且辛○○
    被查扣的手機內確有被告己○○所有之0000000000號行動電
    話號碼，有手機翻拍照片1 張在卷可稽。故尚難以證人辛○○前揭警詢證述與檢察官證述時之情節大致相符，僅約略數
    目及期間之不符，即遽認證人辛○○證述有瑕疵而不可採信
    。是依證人辛○○於警詢、偵查時之證述可知，其向「大衛
    」即被告己○○購買海洛因毒品之次數至少有10次，每次購
    買最低價格為8 千元是可確定。至於證人辛○○每次購買之
    價格、數量，證人辛○○並未能具體證述，且稱詳細次數忘
    記了，然依一般經驗，人之記憶常會隨著時間之經過，逐漸
    遺忘事情之經過、枝微末節，若非於購買當時有特別刻意記
    下來，實難記住每次交易之正確時間、價格、數量；況證人
    辛○○本身即有吸毒之習慣，其又向己○○至少購買海洛因
    10次，除非其有特別記憶下來，實不可能就每次實際交易數
    量及金額、時間均能具體明確說出，惟證人辛○○於檢察官
    偵查時已證述8 千元可向被告己○○購買1 公克含袋子，1
    萬2 千元可買2 公克含袋子等語明確，至公訴人並未提出任
    何證據證明證人辛○○每次均係以1 萬2 千元向被告己○○
    購買海洛因，且被告己○○又否認有販賣第一級毒品給辛○○情事，尚難期待被告己○○供述其每次所售予辛○○第一
    級毒品海洛因實際之數量及價格。又販賣海洛因係違法行為
    ，非可公然為之，且有其獨特之販售通路及管道，復無公定
    價格，容易增減分裝之份量，而每次買賣之價量，可能隨時
    依雙方關係深淺、資力、需求量及對行情之認知、來源是否
    充裕、查緝鬆嚴、購買者被查獲時供述購買對象之可能風險
    評估等，而異其標準，非可一概而論，本件被告己○○既不
    承認其有上揭販賣海洛因之事實，本院自無從查得其販入海
    洛因之真正價格及其是否因非法販賣該海洛因予上揭證人辛○○而獲得具體利潤之金額，然按近年來政府為杜絕毒品之
    氾濫，對於查緝施用及販賣毒品之工作，無不嚴加執行，販
    賣毒品罪又係重罪，設若無利可圖，衡情一般持有毒品之人
    當無輕易將所持有之海洛因轉讓他人而甘冒於再次向他人購
    買時，而有被查獲移送法辦之危險之理，且不論是瓶裝或袋
    裝之海洛因，均可任意分裝或增減其份量，而每次買賣之價
    量，亦隨時隨雙方關係之深淺、當時之資力、需要程度及對
    行情之認知等因素，機動的調整，因之販賣之利得，除經承
    認犯行，或帳冊價量均臻明確外，委難察得實情，職是之故
    ，縱未確切查得販賣賺取之實際差價，但除別有事證，足認
    係按同一價格轉讓，確未牟利外，尚難執此認非法販賣之事
    證有所不足，致知過坦承者難辭重典，飾詞否認者反得逞僥
    倖，而失情理之平，惟販賣之人從價差或量差中牟利之方式
    雖異，然其販賣目的在意圖營利則同一，堪認被告購入海洛
    因之價格必較其售出之價格低廉，或以同一價格而減少海洛
    因之份量，而有從中賺取差額利潤圖利之意圖及事實，此應
    屬合於論理法則，且不違背社會通常經驗之理性判斷，是被
    告販賣海洛因，有營利之意圖，亦可認定。故依辛○○前述
    以8 千元至1 萬元或1 萬2 千元不等之價格，及依上揭意旨
    ，並本於懷疑利益歸被告及罪疑唯輕原則，認辛○○係以每
    次8 千元為價格、數量1 公克含袋子，向被告己○○購買海
    洛因。
  (二)被告己○○之辯護人辯稱辛○○為何不在被查獲當時立即向
    員警供述被告己○○、戊○○販賣毒品之情事，顯見其於借
    訊時所為陳述不實在云云。然查，證人辛○○於警詢時證述
    ：「（問：於94年9 月30日你因持有第一級毒品遭警方查獲
    ，當時你為何不說，你為何現在才要供出向綽號「大衛」及
    綽號「小陳」購買毒品之實情？）當時警方沒有問，因為我
    當時持有毒品在戒治中，我在戒治所經過戒治發現吸毒是不
    好的，然後我在裏面反省，一直到今天警察突然到新店戒治
    所提訊我，我心想就坦白跟警方說明。」等語（見辛○○95
    年4 月14日警詢筆錄），足認辛○○非係基於員警利誘或為
    減免自己刑責而於事後員警借提訊問時而為上揭證述，且不
    能以證人之證述非係在被查獲後之警詢筆錄之第一時間即供
    述出毒品來源而遽認為證人之證述不實在，故被告己○○之
    辯護人之辯稱，顯不足採，附此敘明。
  (三)證人丁○○於警詢時證稱：我是向1 名綽號「大衛」的男子
    購買，我不知道「大衛」之真實姓名，我只知道他姓陳，66
    年次，我都打行動電話0000000000號與「大衛」連絡，我向
    他購買兩次，第一次為94年11月初、第二次為94年11月13日
    晚上，地點皆在板橋市○○路「帝苑」旅社（警詢筆錄誤載
    為「地苑旅社」），每次購買1 小包，價格2,000 元，被告
    己○○就是販賣海洛因給我的人，且被告己○○就是我所稱
    「大衛」之男子等語明確（見95年度偵字第1395號偵查卷第
    10 9頁至第114 頁）；且證人丁○○於偵查時又證稱：我的
    毒品是跟一朋友叫「大衛」賣給我的，我毒品是向大衛買的
    等語；又於本院審理時證稱：我有向綽號「大衛」之人買毒
    品，應該就是帝苑旅社610 室的男子等語明確；且有關丁○○於第二次警詢指認出被告己○○為「大衛」之過程係因為
    丁○○於第一次警詢筆錄製作時僅供出毒品來源是向綽號「
    大衛」的人所購買，並供稱綽號「大衛」之人承租帝苑旅社
    610 號房，且願意帶同警方前去查獲該名綽號「大衛」的人
    ，我們就先結束製作筆錄，由丁○○帶同我們警方前往板橋
    帝苑旅社查緝綽號「大衛」的人，到了現場我們在610 號隔
    壁房埋伏，之後丙○○出現且進入610 號房，我們去敲門，
    過了幾小時後，丙○○出現進入610 號房，我們去敲門，表
    明警方身分，丙○○同意讓我們進入，進入後發現在屋內桌
    上有毒品相關之器具，就詢問丙○○是否願意配合警方搜索
    ，他答願意，我們就在丙○○身上所繫霹靂腰包內查獲注射
    針筒1 支、分裝杓2 支、葡萄糖1 包、包裝袋80個，另外我
    們問他桌上有海洛因殘渣的袋子3 個，及電子磅秤1 台，分
    裝袋90個、分裝杓1 支、葡萄糖1 包是何人所有，他回答是
    己○○所有，接著我問他該房屋由何人承租，他回答是被告
    己○○租的，也是被告己○○叫他來房間整理衣服，所以我
    們就到旅社櫃台去索取住宿資料，發現被告己○○住宿資料
    是登載69年11月24日生、身分證字號為Ｚ000000000號、住址
    為台北市○○區○○路3 段301 巷22號3 樓，接下來我們又
    等候一段時間，最後判斷被告己○○已經知道我們要查緝他
    有可能逃逸，不會在該處出現，我們就帶丙○○回警局並調
    閱己○○資料，發現己○○，住宿登記上之地址並無誤，但
    是出生日期、身分證字號均不正確，我們就從刑事資訊系統
    調閱與己○○同名之前科照片比對，然後將照片提供給丁○○、丙○○指認，他們2 人均稱就是資料上所顯示之己○○
    ，至於被告己○○之正確出生日期應為66年7 月6 日、身分
    證字號為Ｚ000000000號、住址則與旅社登記地址一樣，且丁○○並指認己○○就是綽號「大衛」的男子，並在己○○前
    科照片底下空白處簽名等語綦詳（見本院卷第73頁至第74頁
    ），並有指認照片1 張在卷可稽。足認證人丁○○已於警詢
    、偵查時明確證述「大衛」即被告己○○，且販賣海洛因給
    她之事實，並能正確指認出被告己○○即為她向員警及檢察
    官偵查時所稱之「大衛」男子等情甚明。雖證人丁○○於本
    院審理時改證稱：我不清楚「大衛」是誰，如果我看到「大
    衛」本人，我應該認得，在庭之被告己○○是否就是我所稱
    之「大衛」，我不是很清楚，應該不是吧云云；又於本院審
    理時證稱：當時我是因為在提藥，我想要趕快結束，離開警
    局，所以在指認照片上簽名，我趕快做完口供並簽名，就可
    以趕快離開警察局，警詢筆錄稱綽號「大衛」之男子之特徵
    是否屬實，我不清楚，當時我知道我人很不舒服，想趕快回
    家云云，然證人於警詢時並無提藥之狀況，且係出於其自由
    意識為陳述，並明確指認被告己○○之照片即為所稱之「大
    衛」等情，業據證人甲○○於本院審理證述明確，且有指認
    照片1 張在卷可稽，足認證人丁○○於警詢指認及警詢供述
    、及檢察官偵查時證述被告己○○即係她所稱販賣第一級毒
    品給她的綽號「大衛」之男子時，並無證人丁○○所述提藥
    之情形，故證人丁○○於本院審理時就此部分，與事實不符
    ，顯不足採。又證人丁○○於本院審理時又證稱：我去帝苑
    旅社是去找朋友發生性行為，至於我警詢筆錄所稱綽號「大
    衛」之男子的特徵形容是否屬實，我不清楚，而我之所以會
    告訴員警帝苑旅社，是因我回家時，剛好有員警在我樓下等
    我，叫我把東西交出來，我說沒有，員警說我剛剛不是跟人
    家拿東西，我說沒有，警察問我剛剛去拿，我一直說沒有，
    警察說如果說出來，就隨便幫我辦一辦，就沒事，所以我就
    跟警察說我剛剛是帝苑，但實際上我不是去帝苑旅社拿東西
    ，我去帝苑旅行社找「大衛」發生性行為，指認「大衛」時
    ，我忘記警方總共提示幾張照片讓我指認，我有向綽號「大
    衛」之男子購買毒品，該名「大衛」之男子應該就是帝苑旅
    社610 室綽號「大衛」之男子，我於警詢筆錄稱我下午3 點
    ，人在帝苑旅社應該是不實在，我在帝苑旅社待了1 個多鐘
    頭云云；證人丁○○於本院審理時又證稱：我沒有花錢跟「
    大衛」拿毒品，我都是以跟他發生性交易來換取毒品，次數
    大約1 、2 次，時間忘記了，我被警察查獲當天沒有與「大
    衛」拿毒品，因為「大衛」說毒品先欠著，我不知道「大衛
    」是否知道我與他發生性行為是要換取毒品，因為我當天沒
    有跟他講的很白，我係於其發生性行為後，他說毒品先欠著
    ，我第1 次與「大衛」發生性行為是在被查獲1 個月內，在
    我家，該次有換海洛因及安非他命，我不清楚數量多少云云
    ；又於本院審理時證稱：我於偵訊筆錄中警方所扣得毒品海
    洛因，是跟「大衛」拿的，部分不實在；又我不知道我為何
    於偵訊筆錄時稱我不認識丙○○、只有「陳」賣給我云云；
    我於偵訊筆錄稱我持有毒品係向1 個綽號「大衛」的人買的
    ，我當時係說謊云云；再於本院審理時於辯護人行詰問時則
    證稱：我與「大衛」從來都沒有約定過以性行為交換毒品，
    且以性行為交換毒品不是「大衛」跟我約定，是我自己認為
    我有付出，他應該要給我，我用性交易換毒品時，不會先跟
    「大衛」約時間，「大衛」也不會主動找我，係我突然打電
    話問他在那裏，我就去找他，被查獲當天我沒有從帝苑旅社
    610 室拿毒品出來也沒有在該處施用毒品云云；嗣於檢察官
    詰問時，證人丁○○則又改稱：我與「大衛」平常沒有交情
    ，因為去朋友那邊，有一次看到他那邊有毒品，而且聽朋友
    說他那邊有毒品，毒品是他的，我想藉由與「大衛」發生性
    行為是想從那邊得到車子，因為我當時跟朋友打賭，是否可
    以釣到他云云；則依上揭證人丁○○於本院審理時之證述，
    雖就有關其係以金錢向「大衛」購買第一級毒品海洛因，或
    係以性交易方式跟「大衛」換取毒品，如何與「大衛」拿毒
    品，以及其被警查獲之毒品是否為「大衛」所交付等相關之
    證述，與其在警詢及檢察官偵查之證述明顯不一致，而其說
    詞矛盾模糊，亦與常理不符，要其解釋為何不符，均多以應
    該、忘記等詞答覆，且於本院審理之證述亦與證人即員警甲○○前揭證述如何查獲丁○○及丁○○如何供述及帶員警至
    帝苑旅社之情形不符；又證人丁○○既無法為合理之解釋其
    前後說詞為何如此明顯不符；本院參以證人丁○○於警詢及
    檢察官偵查時之證述，距案發日較近，當時記憶當較為深刻
    ，可立即反應所知，不致因時隔日久而遺忘案情，且較無來
    自被告或其他成員同庭在場之壓力而出於虛偽不實之指證，
    或事後串謀而故為迴護被告己○○之機會；況證人丁○○於
    被告己○○並無任何仇隙怨恨，且就被告己○○販賣給其第
    一級毒海洛因之時、地、價格、數量於警詢時為明確陳述，
    當無誣指被告己○○之虞。是證人丁○○於警詢及檢察官偵
    查時證述較為可採。則被告己○○辯稱其未販賣第一級毒品
    海洛因給丁○○云云，顯不足採。
  (四)證人丙○○於警詢時證稱：警方於94年11月18日0 時30分許
    ，在板橋市○○路1 段218 號6 樓「帝苑旅社」610 室查扣
    被告己○○所有海洛因殘渣袋3 個、電子磅秤1 台、分裝袋
    90 個 、分裝勺1 支、葡萄糖1 包，且該房間是被告己○○
    所承租，己○○打電話叫我去幫他整理房間，我吸食的海洛
    因是向被告己○○所購買的，我皆打他的行動電話00000000
    00號與他聯絡，我共向他買了5 次，第一次為94 年9月初、
    最後1 次為94年11月17日下午11時許，地點皆在板橋市一帶
    ，每次購買1 小包，價格1000、2000元不等，且警方所提供
    指認之己○○照片，相片中的人就是販售海洛因給我的人等
    語明確（見95年度偵字第1395號偵查卷第109 頁至第114 頁
    ）；且證人丙○○於檢察官偵查時證稱：我毒品是跟「大為
    」買的等語明確（見本院卷第109 頁）；並有證人丙○○指
    認被告己○○之照片1 張在卷可稽。雖證人丙○○於本院審
    理時證稱：被告己○○於94年間沒有賣毒品給我，己○○之
    綽號我忘了，我忘記己○○與我聯絡之電話云云；嗣又改稱
    ：我於警詢筆錄稱被告己○○之綽號為「大衛」是實在的等
    語；復證稱：我沒有跟「大衛」或「大為」的人買過毒品，
    至於為何檢察官偵查時稱我的毒品來源是向「大為」買的，
    這麼久，我忘記，我今日陳述我沒有與「大為」買毒品是實
    在云云。然證人丙○○於本院審理時就被告己○○是否有販
    毒品給他之相關問題之答覆不是回答忘記了，就是不清楚，
    經提示他在警詢筆錄之陳述，請他為確認，則改證稱：當時
    是在提藥云云，然證人丙○○於警詢時並未有任何提藥之情
    形，業如前述，證人丙○○警詢係於自由意思所為陳述且無
    提藥之情形，業據證人甲○○證述明確，是證人丙○○於本
    院證述與事實不符，不足採信。況帝苑旅社610 室確為被告
    己○○所承租乙節，業據證人甲○○於本院審理時證述明確
    ，並有住宿登記1 份在卷可稽，且證人丙○○於警詢及檢察
    官偵查時證述，距案發時日較近，當時記憶當較深刻，可立
    即反應所知，不致因時隔日久而遺忘案情，且較無來自被告
    或其他成員同庭在場之壓力而出於虛偽不實之指證，或事後
    串謀而故為迴護被告己○○之機會；又證人丙○○與被告己○○並無任何仇隙怨恨，且就被告己○○販賣給其第一級毒
    海洛因之時、地、價格、數量為明確陳述，當無誣指被告己○○之虞。是證人丙○○於警詢及檢察官偵查時證述較為可
    採。則被告己○○辯稱其未販賣第一級毒品海洛因給丙○○
    云云，顯不足採。又丙○○雖於警詢時稱被告己○○出售給
    其價格是在1,000 元至2,000 元不等，惟因無證據證明己○○均以2,000 元之價格出售給丙○○，依罪疑唯輕原則，採
    最有利於被告之認定，採以最低價格1,000 元為被告己○○
    所出售予丙○○之價格。
  (五)證人辛○○於警詢時證述：我是於94年初左右開始向綽號「
    小陳」買海洛因，我撥打「小陳」的行動電話，與「小陳」
    約定見面，然後我依「小陳」電話中所約定之地點前往，到
    達後我便向「小陳」購買海洛因，我記得每次我都拿6 千元
    至1 萬2 千元不等，6 千元可向「小陳」購買約1 公克（即
    術語4 分之1 錢之海洛因），1 萬2 千元可向他購買約1.8
    公克（即術語2 分之1 錢）之海洛因，我向「小陳」購買次
    數約10次左右，交易毒品之地點都是「小陳」指定，有時是
    在三重市○○路附近、有時約在臺北市劍潭捷運站附近，「
    小陳」的電話號碼我記不得了，但我有儲存在我的行動電話
    內，該行動電話已於94年9 月30日被警方查扣；「小陳」身
    高約160 至165 公分，戴眼鏡，體型瘦小、年約30歲至35歲
    左右，他駕駛的交通工具是1 輛白色的BMW 轎車，我最後1
    次向「小陳」購買第一級毒品是在94年5 、6 月左右，地點
    是在三重市○○○路附近，指認照片編號3 之人就是「小陳
    」即為戊○○等語明確；證人辛○○於檢察官偵查時，亦為
    與前揭警詢相同之證述，且就其最後1 次向「小陳」即被告
    戊○○購買之時間確定為94年6 月間等情甚明。並有指認照
    片、辛○○手機翻拍照片在卷可稽。復證人即員警庚○○於
    本院審理時亦證稱：我們查獲辛○○時，有查獲2 支手機，
    我們提示手機查扣得之翻拍內容，我們得知被告己○○、戊○○被桃園地方法院檢察署聲請本院羈押獲准，我有找胡檢
    察官對本案證物，發現扣案之行動電話其中1 支或2 支與辛○○行動電話通訊錄記載相同，加上辛○○的指認，所以我
    們認為被告戊○○涉嫌，另外還有1 份通訊監察譯文內容有
    提到小陳與大衛被抓走了。因為發現電話號碼相同，憑我辦
    案直覺，認為戊○○也有可能販賣毒品，才試著調照片給辛○○指認等語綦詳。再者，證人辛○○於檢察官偵查時之證
    述，業經具結擔保其所述為真實，且於警詢、檢察官偵查時
    之證述並經告知偽證之義務，若有虛偽情事，願受有期徒刑
    7 年以下偽證罪刑責之心理壓力下有上開警詢筆錄、訊問筆
    錄在卷可稽，而證人辛○○與被告戊○○並無仇隙怨恨，業
    經證人辛○○證述明確，自無誣陷被告戊○○之必要，是證
    人辛○○之證述堪足採信。雖證人辛○○就每次購買之價格
    、數量並未能具體證述，且證稱詳細次數忘記了，然依一般
    經驗，人之記憶常會隨著時間之經過，逐漸遺忘事情之經過
    、枝微末節，若非於購買當時有特別刻意記下來，實難記住
    每次交易之正確時間、價格、數量，況證人辛○○本身即有
    吸毒之習慣，其又向被告戊○○至少購買海洛因10次，除非
    其有特別記憶下來，實不可能就每次實際交易數量及金額、
    時間均能具體明確說出。又販賣海洛因係違法行為，非可公
    然為之，且有其獨特之販售通路及管道，復無公定價格，容
    易增減分裝之份量，而每次買賣之價量，可能隨時依雙方關
    係深淺、資力、需求量及對行情之認知、來源是否充裕、查
    緝鬆嚴、購買者被查獲時供述購買對象之可能風險評估等，
    而異其標準，非可一概而論，本件被告戊○○既不承認其有
    上揭販賣海洛因之事實，本院自無從查得其販入海洛因之真
    正價格及其是否因非法販賣該海洛因予上揭證人辛○○而獲
    得具體利潤之金額，然按近年來政府為杜絕毒品之氾濫，對
    於查緝施用及販賣毒品之工作，無不嚴加執行，販賣毒品罪
    又係重罪，設若無利可圖，衡情一般持有毒品之人當無輕易
    將所持有之海洛因轉讓他人而甘冒於再次向他人購買時，而
    有被查獲移送法辦之危險之理，且不論是瓶裝或袋裝之海洛
    因，均可任意分裝或增減其份量，而每次買賣之價量，亦隨
    時隨雙方關係之深淺、當時之資力、需要程度及對行情之認
    知等因素，機動的調整，因之販賣之利得，除經承認犯行，
    或帳冊價量均臻明確外，委難察得實情，職是之故，縱未確
    切查得販賣賺取之實際差價，但除別有事證，足認係按同一
    價格轉讓，確未牟利外，尚難執此認非法販賣之事證有所不
    足，致知過坦承者難辭重典，飾詞否認者反得逞僥倖，而失
    情理之平，惟販賣之人從價差或量差中牟利之方式雖異，然
    其販賣目的在意圖營利則同一，堪認被告購入海洛因之價格
    必較其售出之價格低廉，或以同一價格而減少海洛因之份量
    ，而有從中賺取差額利潤圖利之意圖及事實，此應屬合於論
    理法則，且不違背社會通常經驗之理性判斷，是被告販賣海
    洛因，有營利之意圖，亦可認定。又如前所述，證人辛○○
    僅證述每次交易價格為6 千元至1 萬2 千元，雖未具體證述
    被告戊○○每次實際與其交易價格及數量，又被告戊○○否
    認有販賣之情事實不可能供出販賣所得及數量，如同前所述
    ，應以證人辛○○所述最低交易價格即1 公克海洛因6 千元
    為認定被告戊○○之販賣數量及價格，故戊○○共獲取計6
    萬元販賣第一級毒品海洛因所得。
  (六)綜上所述，被告戊○○、己○○之上開辯稱未為販賣第一級
    毒品海洛因云云，顯不足採信。被告戊○○、己○○犯行，
    事證明確，應依法論科。
乙、運輸毒品部分
一、訊據被告戊○○、己○○固坦承被告己○○有駕駛上開小客
    車搭載戊○○前往台中，及在該車上所查獲第一級毒品海洛
    因5 包等情，惟均矢口否認有何運輸第一級毒品之犯行，被
    告戊○○並辯稱：扣案海洛因是我自己所有要供自己施用，
    乙○○沒有叫我去台中拿毒品云云；被告己○○則辯稱：我
    之所以與被告戊○○一起去台中，係因為被告戊○○叫我載
    他去台中辦事情，他沒有跟我說要辦什麼事情，在收費站被
    查獲時，我才知道戊○○是去台中買毒品云云。經查：
  (一)上揭被告戊○○、己○○運輸毒品之犯罪事實，業經證人壬○○、證人即共同被告戊○○於本院審理時具結證述明確，
    且有乙○○之監聽譯文在卷可稽，並有扣案之白色粉末5 包
    可按。又扣案之白色粉末5 包經送鑑定結果，認含第一級毒
    品海洛因成分，淨重153.37公克，空包裝重12.44 公克，純
    度33.17%，有法務部調查局鑑定通知書95年3 月8 日調科壹
    字第080010704 號鑑定通知1 份（見臺灣桃園地方法院95年
    度偵字第1395號卷第132 頁）在卷可稽。
  (二)被告戊○○、己○○係受乙○○指使前往台中運輸第一級毒
    品海洛因北上，且由被告己○○駕駛上開自小客車搭載戊○○前往台中拿第一級毒品北上等情，業據證人即員警壬○○
    於本院審理時證稱：我們是於95年1 月4 日接獲線報，前往
    乙○○所在地守候，後來得知被告戊○○、己○○要去台中
    拿毒品，同年1 月5 日在楊梅收費站查獲被告戊○○、己○○，而所謂「線報」係指通訊監察，從95年1 月4 日晚上通
    訊監察顯示綽號「阿明」之人與在台中海洛因之貨主有聯絡
    ，95年1 月4 日下午4 時43分由0000000000打入0000000000
    號，中間有提到要購買毒品內容，其中「3 個、4 個」，依
    我們的經驗判斷，是指重量及數量，其中「硬的」是指毒品
    安非他命，我們就是因為得知上開訊息後，準備監控綽號「
    阿明」即本名為乙○○之人，我們有前往乙○○之處所實施
    埋伏守侯，發現乙○○指使己○○、戊○○前往台中取毒品
    等語，並有監聽譯文在卷可稽；且證人壬○○於本院審理時
    復證稱：當天晚上我也有前往現場埋伏，因為是晚上，無法
    近距離看到，但是由攝影機看到隱約影像，且當天實施監控
    時，並有與實施通訊監察的現譯人員相互配合，確定運輸毒
    品的人出發後，我們一開始有跟監，但是對方之車輛性能較
    我們的車子為佳，所以沒有辦法跟上，他們是直接從三重交
    流道上高速公路南下，之所以會在楊梅交流道攔截被告戊○○、己○○，係因為當天不只我這邊1 輛車在進行監控，另
    有其他3 、4 輛車在幫忙，所有進行監控的人員都知道監控
    之車牌號碼，在透過現譯人員監聽電話獲知被告戊○○、己○○完成毒品交易要北上台北，所以我們埋伏在楊梅收費站
    等語明確（見本院95年12月20日審判筆錄）；又證人壬○○
    於本院審理時再證稱：雖然監聽譯文中顯示乙○○指使被告
    己○○去運送毒品，但是當天被告己○○有到乙○○的住處
    ，且當天我所看到的影像，於事後查獲被告己○○時，才知
    該影像就是被告己○○，因為該影像係進入駕駛座，後來查
    獲該輛車時己○○坐在駕駛座，所以判斷該影像是己○○，
    且當天進行監控時，有3 、4 人自乙○○住處下樓，其中1
    個影像就是己○○的影像，因他的體積較大，其他人則因為
    天色較暗，看不清楚，當時監控的車輛是1 輛白色賓士車等
    語綦詳，而被告己○○當日所駕駛之上開自小客車確為白色
    賓士車無誤，有被告己○○警詢筆錄在卷可稽。
  (三)證人壬○○於本院審理時復證稱：在通訊監察譯文，其中95
    年1 月5 日凌晨2 時52分該段通話內容為：【B:「是你要出
    門或是叫誰要出門」、A:「我叫小陳」、B:「本來那個？」
    、A:「不是，是另外1 個小陳，矮矮的」、B:「戴眼鏡？」
    、A:「開賓士」、B:「開賓士喔」、A:「開賓士的載我朋友
    去了」、B:「載那個？」、A:「載那個矮矮的來找小陳，戴
    眼鏡的，我去台中跟我一起。」、B:「喔，那個年輕人」】
    ，其中A 是指乙○○，B 則係指台中某男，此段話讓我判斷
    乙○○有找人下去台中拿毒品等語綦詳。再觀諸上開乙○○
    之監聽譯文可知：被告戊○○於95年1 月5 日凌晨3 時2 分
    以其持有有0000000000號行動電話撥打乙○○所持有之0000
    000000號行動電話，譯文中A 為乙○○、B 為小陳，通話內
    容為：【B:「明哥，我們快到了，那「老大」到了嗎？」、
    A:「好，我打給他，我剛剛都跟他說好了。」、B:「好！」
    、A:「你就這樣拿給他就行了！」、B:「好！」】；且小陳
    於95年1 月5 日凌晨3 時20分撥打電話給乙○○，通話內容
    為：【B:「明哥，他那個來一樣要試嗎？」、A:「你看呢？
    」、B:我不知道，看如何，我們停在路邊，你說要試我就試
    阿！」、A:「不，你就問老大要試嗎？不然最近的東西，那
    3 兩都賠錢！」、B:「好！」、A:「他要說很好，我看不用
    啦！跟他一下，若不行回來我就不要他拿，以後就不跟他來
    往。」B:「好！」】；小陳復於95年1 月5 日凌晨3 時35分
    撥打電話給乙○○，通話內容為：【A:「怎麼？」、B:「明
    哥，處理好了，現在要回去了！」、B:「好！」】；乙○○
    於95年1 月5 日凌晨3 時40分撥打小陳所持有之00000000
    00號行動電話，並為下列通話：【A:你們回來時就來3 樓就
    好了！」、B:「啊？」、A:「回來3 樓啦！」、B:「好！」
    、A:OK！OK！】，有監聽譯文在卷可稽。又證人乙○○於本
    院審理時亦證稱：譯文內提到處理好，是「小陳」打電話給
    我說他買好要回來了等語明確；且上揭通話譯文內容，A 均
    為乙○○，B 為「小陳」，而「小陳」即為被告戊○○，上
    開通話內容為乙○○與被告戊○○之通話內容，業據乙○○
    於本院審理時證述明確，且被告戊○○於本院審理時亦自承
    在卷，並有監聽譯文在卷可稽。
  (四)綜上，自乙○○於從上列通話內容及證人壬○○於本院審理
    時之上揭證述有關跟監埋伏經過及查獲情形可知，乙○○於
    被告2 人前往台中拿毒品時，即指使被告己○○駕駛車輛，
    搭載被告戊○○前往台中是向「老大」購買毒品後再運回其
    位於臺北縣三重市住處3 樓等情甚明。
  (五)被告戊○○、己○○均否認受乙○○唆使前往台中拿毒品北
    上云云。證人即共同被告戊○○於本院審理時證稱乙○○沒
    有出資購買，是他自己買的云云；以及證人乙○○於本院審
    理時證稱：95年1 月5 日當天警方查扣之毒品為被告戊○○
    持有毒品，該毒品為戊○○所有，是於1 月5 日中午才知道
    己○○與戊○○一起去台中拿毒品云云。然證人乙○○於上
    揭95年1 月5 日凌晨2 時52分該段通話內容【B:「是你要出
    門或是叫誰要出門」、A:「我叫小陳」、B:「本來那個？」
    、A:不是，是另外1 個小陳，矮矮的」、B:「戴眼鏡？」、
    A:「開賓士」、B:「開賓士喔」、A:「開賓士的載我朋友去
    了」、B:「載那個？」、A:「載那個矮矮的來找小陳，戴眼
    鏡的，我去台中跟我一起。」、B:「喔，那個年輕人」】中
    ，乙○○已於該通電話通話明確告知通話之對象「老大」是
    開賓士的載他的朋友就是矮矮的戴眼鏡的「小陳」，也就是
    跟他一起去台中的等語明確，足認乙○○早已知非僅被告戊○○1 人下台中，而係乙○○找人開車載戊○○下台中去拿
    毒品。況被告戊○○、己○○遭警逮捕後，乙○○曾撥打己○○所持有之行動電話，但未接通，有通聯紀錄在卷可稽，
    且乙○○在與戊○○於同日凌晨3 時40分之上揭通話內容，
    已提到「你們回來，直接來3 樓」等語，及戊○○與乙○○
    之通話中已是提到「我們」快到了等語，有監聽譯文在卷可
    稽。足認證人乙○○於本院審理時證述不知被告己○○與戊○○一起下去台中，是推測用己○○的車、95年1 月5 日中
    午始知到被告己○○與被告戊○○一起下台中云云，顯與監
    聽譯文所顯示之事實不符。況證人乙○○就上揭被告戊○○
    、己○○運輸毒品之行為，本有重大利害關係，恐陷自己遭
    運輸或販賣第一級毒品之刑責追訴，故其證詞難免有迴護或
    避重就輕之嫌，則證人乙○○之證述，尚難採信。
  (六)被告己○○辯稱：他不知道戊○○是要去台中拿毒品云云，
    雖證人戊○○於檢察官偵查時、本院審理時均證稱：未告知
    被告己○○要去拿毒品，而是告知己○○他要去找朋友云云
    。然被告己○○於警詢時陳稱：是小陳約於1 時許打電話給
    我，和我約在三重碰面，於95年1 月5 日凌晨約2 時許，我
    們從台北出發時，小陳先放了1 包疑似海洛因毒品在我背包
    內，他叫我載他下去台中，此趟我可以獲得3 千元酬傭，他
    是先將毒品放在我這邊云云；與本院審理時改辯稱：我打電
    話給乙○○，乙○○說他在中山足球場賭博，我就過去中山
    足球場，碰到被告戊○○，後來被告戊○○與乙○○離開中
    山足球場，我就自己1 人離開該處，我是因為賭博時跟乙○○借錢，回家拿錢後，我就去乙○○位在三重市○○街住處
    還錢，還完錢後，我又去足球場賭博，在那邊又看到被告戊○○，賭到隔天凌晨約2 時半左右，被告戊○○問我有無空
    載他去台中，且我們是走環河北路上去18標在接高速公路，
    並不是從三重或重慶北路交流道上高速公路云云，則被告己○○就其與被告戊○○何時及如何約定由被告己○○載被告
    戊○○下台中，及自何處交流道南下台中之相關之證供述情
    節，已前後明顯不符；雖證人即共同被告戊○○於本院審理
    時證稱：我與被告己○○在中山足球場賭博完後，約11、12
    點時，我就拜託被告己○○開車載我到台中找人，我與被告
    己○○碰面前我沒有跟他說要去台中，我忘記我出發前往台
    中的正確時間，但於和被告己○○講完上述事項後約半小時
    就從中山足球場出發，講完後一直到出發前我們都在一起，
    從中山足球場出發，係由重慶北路的交流道上高速公路，在
    到台中之前，車子有無下高速公路，我不清楚，因為我睡著
    了云云；證人即共同被告戊○○、己○○2 人於本院審理時
    證述其2 人如何約定去台中，何時約定、及出發前往台中之
    時間、所走行徑路線相關供述，均明顯不符；況被告己○○
    當時所駕駛之上開自小客車是係從乙○○上揭住處出發後，
    直接從三重交流道南下，依其行進方向，實不可能再前往位
    在北上方向之中山足球場與被告戊○○會合才下台中等情甚
    明，業據證壬○○證述明確，是被告戊○○、己○○之辯稱
    及證詞均顯與事實不符，不可採信，尚難為有利於被告之認
    定。
  (七)證人即共同被告戊○○於檢察官偵查時證稱：「（問：己○○知否你要去買海洛因？）他應該知道，我是跟他說我要去
    找朋友，但他有看到我進別台車，與他人交易完畢之後回到
    車上，我手上就多了1 包東西，所以我想他應該知道」等語
    （見95年度偵字第1395號偵查卷第65頁）；又被告己○○於
    偵查時亦證述：戊○○上車後，手上拿著1 個牛皮紙袋，把
    它放在座位底下等語（見95年度偵字第1395號偵查卷第61頁
    ）；參以證人即員警壬○○於本院審理時證述：在楊梅收費
    站攔下被告後，在被告所駕駛乘坐之自小客車內查獲第一級
    毒品5 包時，被告戊○○、己○○皆沈默不語，惟若被告己○○事先不知搭載戊○○是去台中拿毒品後北上，而僅係依
    渠等所述單純係載戊○○去找朋友，於警查獲戊○○拿上車
    之物是第一級毒品海洛因時，被告己○○為何能保持沈默，
    而未有驚訝之情，或進一步詢問戊○○為何會在其車上查獲
    毒品之事，被告己○○之反應，顯與常情有違；況己○○於
    開車載戊○○南下台中前，曾與乙○○聯繫並前往乙○○位
    於三重市住處，於離開乙○○上揭住處後如前所述，直接從
    三重交流道南下台中，乙○○與綽號「老大」之人以電話聯
    絡時，業已提及有人開賓士車載戴眼鏡的「小陳」即戊○○
    前往交易等情甚明。又證人即共同被告戊○○於本院審理時
    證稱：監聽譯文中95年1 月5 日上午3 時20分之通話內容是
    我與被告己○○快下中清交流道前停在交通道路肩，打的電
    話，我並有下車，當時己○○是在坐在車上之駕駛座等語；
    又上揭通話內容是由被告戊○○與乙○○連繫，要不要試「
    老大」所交付的物品；雖被告戊○○證述其不知己○○有無
    聽到此通電話之通話內容，然被告己○○係受乙○○指示搭
    載戊○○前往台中拿取第一級毒海洛因，且當時係與戊○○
    坐同一部車之駕駛座，即被告戊○○所坐的副駕駛座之旁邊
    ，當時車輛停靠在路肩，並非如被告己○○所稱係在行進中
    ，故被告己○○應可能聽到被告戊○○於上開通話內容，縱
    使被告己○○未聽到該通電話通話內容，亦不足為有利於被
    告己○○之認定。
  (八)本案扣案之第一級毒品海洛因淨重達153.37公克，空包裝重
    12.44 公克，純度33.17%，有法務部調查局鑑定通知書95年
    3 月8 日調科壹字第080010704 號鑑定通知1 份（見臺灣桃
    園地方法院95年度偵字第1395號卷第132 頁），又海洛因價
    格昂貴，若如被告戊○○所稱全部係其自己買來供自己施用
    ，然大量海洛因長期保存不易，一般施用者，均係以少量多
    次購買，況以被告戊○○陳稱其在擺地攤，月收入約8 萬元
    僅供自己所用，扣案毒品值66萬元等語，則上揭毒品尚需花
    費己○○約近8 個多月之全部收入（尚未扣除其個人生常生
    活所需費用），且若戊○○若每次都以最高劑量使用，本案
    扣案海洛因純質淨重50.87 公克（153.37 x 33.17%=50.87
    ，以人體每日所負荷的最高劑量200 毫克施用來計算（參行
    政院衛生署管制藥品管理局90年9 月3 日管檢字第97701 號
    函），上揭第一級毒品足供被告戊○○施用254.35天約8.47
    個月，然在臺灣氣侯潮溼之環境下要保存極為不易；復若上
    開毒品純為被告戊○○自己所購買，為何被告戊○○均需透
    過乙○○與「老大」連絡，且還要事先詢問乙○○是否要試
    貨，又毒品自台中拿回後，為何要聽乙○○之指示帶回乙○○位於臺北之住處，顯均與常情有違，亦與監聽譯文所示不
    符，故被告戊○○所辯，不僅於前述事實不符，亦與常情有
    違，故其所辯，尚不足採。
  (九)綜上所述，被告戊○○、己○○運輸第一級毒品之犯行，事
    證明確，應依法論科。
丙、論罪科刑：
一、新舊法比較問題：
  (一)按修正後刑法第2 條第1 項之規定：「行為後法律有變更者
    ，適用行為時之法律。但行為後之法律有利於行為人者，適
    用最有利於行為人之法律」，係規範行為後法律變更所生新
    舊法比較適用之準據法，於新法施行後，應適用新法第2 條
    第1 項之規定，為「從舊從輕」之比較；比較時應就罪刑有
    關之共犯、未遂犯、想像競合犯、牽連犯、連續犯、結合犯
    ，以及累犯加重、自首減輕暨其他法定加減原因（如身分加
    減）與加減例等一切情形，綜其全部罪刑之結果而為比較（
    最高法院95年第8 次刑庭會議決議參照）。茲比較如下：
  1.罰金刑之計算單位及處罰部分：修正前刑法第33條第5 款規
    定「罰金：1 元以上。」，修正後刑法第33條第5 款規定「
    罰金：新臺幣1,000 元以上，以百元計算之」，是有關於罰
    金刑之計算單位及處罰之規定已有修正，自屬法律變更。
  2.共犯部分：修正前刑法第28條規定：「2 人以上共同實施犯
    罪之行為者，皆為正犯。」修正後刑法第28條規定：「2 人
    以上共同實行犯罪之行為者，皆為正犯。」，修正後刑法將
    原來共同正犯之共同「實施」犯罪，改為「實行」犯罪，排
    除完全未參與犯罪相關行為之「實行」的「陰謀共同正犯」
    及「預備共同正犯」，此屬行為可罰性要件之變更，亦屬法
    律變更。惟本案被告戊○○、己○○就運輸毒品危品部分有
    犯意聯絡及行為分擔，不論依修正前或修正後刑法第28條規
    定，均應論共同正犯，對被告2 人而言，並無有利或不利之
    情形，一律適用修正後刑法第28條規定論以共同正犯。
  3.按修正前即刑法第56條連續犯之規定尚未刪除前，則被告之
    犯行，係論以連續犯一罪，而修正後新法業已刪除連續犯之
    規定，則予以分論併罰，經比較新、舊法結果，仍應適用較
    有利於被告之行為時法律即舊法論以連續犯。
  4.比較上開各該修正前、後之規定，被告所犯之罪（詳下述）
    ，有關法定刑之罰金最低額部分，應以修正前刑法較有利於
    被告，且依修正前刑法第56條之規定，應僅論以一罪並從一
    重處斷；此顯較修正後需論以數罪併罰之規定有利。故經綜
    合比較結果，以修正前刑法規定較有利於被告。
  5.至於刑法第47條累犯之規定雖亦有修正，然被告無論依修正
    前或後之規定，均構成累犯（詳下述），新舊法在「處罰之
    輕重」上相同，即無比較適用之問題，此並非刑法第2條 所
    稱之「法律變更」，應逕行適用裁判時之修正後刑法第47條
    第1 項之規定（最高法院95年11月7 日之95年第21 次 刑庭
    會議決議紀錄及95年度台上字第5589號判決意旨供參）；另
    被告行為後，刑法第11條由「本法總則於其他法令有刑罰之
    規定者，亦適用之。但其他法令有特別規定者，不在此限。
    」修正為「本法總則於其他法律有刑罰或保安處分之規定者
    ，亦適用之。但其他法律有特別規定者，不在此限。」，雖
    文字上略有修正，但均無礙於被告之論罪科刑，並非刑法第
    2 條所稱之「法律變更」，故逕行適用裁判時之該條規定即
    可，附此敘明。
  (二)本案被告論罪科刑:
  1.查海洛因屬毒品危害防制條例第2 條第2 項第1 款所列之第
    一級毒品，均不得非法持有、販賣、運輸，被告戊○○以營
    利之意圖而販賣海洛因給辛○○之行為，係犯毒品危害防制
    條例第4 條第1 項販賣第一級毒品罪。其販賣前持有第一級
    毒品海洛因之行為，應為販賣之高度行為所吸收，不另論罪
    。又被告戊○○先後10次販賣海洛因之行為，均時間緊接，
    所犯皆係構成要件相同之罪名，顯係基於概括犯意而為之，
    應為連續犯，依修正前刑法第56連續犯之規定論以一罪，除
    其中死刑、無期徒刑部分不得加重外，餘均加重其刑。公訴
    人認被告戊○○就販賣第一級毒品海洛因予辛○○部分，與
    乙○○為共同正犯云云。惟查，證人辛○○於警詢及檢察官
    偵查時之證述，均係證述有向綽號「阿明」購買海洛因，另
    外也有向綽號「大衛」、「小陳」購買等語，依證人辛○○
    之證述，並未提及係向「阿明」與「小陳」一起購買，難謂
    被告戊○○就其販賣毒品部分是與「阿明」即乙○○有共同
    犯意之聯絡及行為分擔，附此敘明。又被告戊○○自台中運
    輸第一級毒品海洛因北上之犯行，係犯同條例第4 條第1 項
    運輸第一級毒品罪。其持有上開毒品為運輸毒品所吸收，不
    另論罪。被告戊○○、與乙○○、被告己○○就運輸第一級
    毒品部分有犯意聯絡及行為分擔，應依修正後刑法第28條論
    以共同正犯。被告戊○○前因違反毒品危害防制條例案件，
    經臺灣板橋地方法院以89年度訴字第2131號判處有期徒刑7
    月確定，於91年12月23日執行完畢，有臺灣高等法院被告前
    案紀錄表在卷可稽，其於5 年內故意再犯本件有期徒刑以上
    之上開2 罪，各應依修正後刑法第47條第1 項之規定，均論
    以累犯，並就死刑及無期徒刑以外之部分，各分別加重其刑
    及遞加重其刑。被告戊○○所犯上開2 罪間，犯意各別，行
    為互異，應分論併罰。公訴人雖認被告戊○○所犯上開2 罪
    具有連續犯，屬裁判上一罪之關係，惟被告戊○○係先販賣
    第一級毒品海洛因給辛○○，再受乙○○之指示至台中運輸
    第一級毒品海洛因北上，又公訴人並未舉證證明被告戊○○
    該次前往台中運輸毒品北上係基於意圖營利販賣第一級毒品
    之犯意而前往運輸毒品，故難謂為被告戊○○係基於販賣之
    意圖，故為2 個獨立之犯意及行為，應分論併罰，併此敘明
    。
  2.被告己○○以營利之意分別販賣海洛因給辛○○、丁○○、
    丙○○之行為，係犯毒品危害防制條例第4 條第1 項販賣第
    一級毒品罪。其販賣前持有第一級毒品海洛因之行為，應為
    販賣之高度行為所吸收，不另論罪。又被告己○○先後多次
    販賣海洛因之行為，均時間緊接，所犯皆係構成要件相同之
    罪名，顯係基於概括犯意而為之，應為連續犯，依修正前刑
    法第56連續犯之規定論以一罪，除其中死刑、無期徒刑部分
    不得加重外，餘均加重其刑。公訴人認被告己○○就販賣第
    一級毒品海洛因予辛○○、丁○○部分，與乙○○為共同正
    犯云云，惟查，證人辛○○於警詢及檢察官偵查時之證述，
    均係證述有向綽號「阿明」購買海洛因，另外也有向綽號「
    大衛」、「小陳」購買等語，依證人辛○○之證述，並未提
    及係向「阿明」與「大衛」一起購買，且證人丁○○亦未有
    證述被告己○○與乙○○共同販賣第一級毒品海洛因等情事
    ，且公訴人復未舉證證明被告己○○與乙○○有共同販賣第
    一級毒品之情事，難謂被告己○○就其販賣毒品部分是與「
    阿明」即乙○○有共同犯意之聯絡及行為分擔，附此敘明。
    又被告己○○自台中運輸第一級毒品海洛因北上之犯行，係
    犯同條例第4 條第1 項運輸第一級毒品罪嫌。其持有上開毒
    品為運輸毒品所吸收，不另論罪。被告己○○與戊○○、乙○○就運輸第一級毒品有犯意聯絡及行為分擔，應依修正後
    刑法第28條論以共同正犯，已如前述，公訴人認被告己○○
    僅為幫助犯，顯有誤會，惟起訴之社會基本事實同一，本院
    當得以審理，並變更起訴法條。被告己○○所犯上開2 罪，
    犯意各別，行為互異，應分論併罰。公訴人雖認被告己○○
    所犯上開2 罪具有連續犯之裁判上一罪關係，惟被告己○○
    係先販賣第一級毒品海洛因給辛○○、丙○○、丁○○，後
    來才接受乙○○之指示至台中運輸第一級毒品海洛因北上，
    且公訴人並未舉證證明被告己○○該次前往台中運輸毒品部
    分係基於販賣第一級毒品之犯意而前往運輸毒品，難謂被告
    己○○係基於同一販賣第一級毒品之概括犯意而為運輸毒品
    ，故其所犯開2 罪為2 個不同之獨立犯意及行為，應分論併
    罰。另被告己○○販賣第一級毒品給丙○○部分，公訴人雖
    未為論及，然此部分與公訴人起訴被告己○○販賣第一級毒
    品給辛○○、丁○○部分之犯行間，因時間緊接，所犯為犯
    罪構成要件相同之罪名，具有連續犯之裁判上一罪之關係，
    為起訴效力所及，本院當得為審理。再者，被告己○○販賣
    第一級毒品給丁○○部分，業經臺灣桃園地方法院檢察署檢
    察官先就此部分向本院提起公訴，並於95年5 月3 日繫屬於
    本院，嗣臺灣板橋地方法院檢察署察檢察官始於95年9 月28
    日就此部分以95年度偵字第1490、6368、9954號為不起訴處
    分並確定，惟此部分為本案起訴之犯罪事實，已先繫屬於本
    院，臺灣板橋地方法院檢察者誤為不起訴處分，該不起訴處
    分應為無效之不起訴處分，故本院自仍得就此部分為審理，
    併此敘明。
  3.爰審酌毒品之危害至大，施用者不只殘害自身，其因施用毒
    品而散盡家財、連累家人，或為籌措買毒費用鋌而走險屢屢
    犯罪者，更不可勝計，故毒品所造成之社會問題尤大於施用
    者本身所受之毒害，販賣毒品者以此牟利，欲散播毒害於國
    人，嚴重損人利己，惡性實重；本件被告戊○○、己○○分
    別販賣海洛因之次數及人數，且渠等共同運輸之第一級毒品
    海洛因海洛因5 包（含包裝袋5 個，淨重153.37公克，空包
    裝重12.44 公克），若未及時查獲，勢將造成莫大之毒害，
    且被告戊○○、己○○犯後猶未否認犯行，均飾詞卸責，態
    度非佳，暨其素行、生活狀況、犯罪之動機、目的、手段，
    及所犯之罪性質等一切情狀，各量處無期徒刑，並褫奪公權
    終身，以示懲儆。又被告2 人分別經宣告多數無期徒刑，及
    褫奪公權終身，各應執行無期徒刑及褫奪公權終身。
 4.沒收部分：
 (1)扣案之第一級毒品海洛因5 包（含包裝袋5 個，淨重153.37
   公克，空包裝重12.44 公克），為違禁物；又法務部調查局
   一般係以傾到方式，將包裝袋內之海洛因倒出與包裝袋分離
   而稱重，必要時，亦會輔以刮杓刮取袋內粉末，然無論依上
   述何種方式，包裝袋內均有會有極微量海洛因殘留，法務部
   調查局93年3 月19日調科壹字第09300113060 號函可稽，是
   該盛裝第一級毒品海洛因之包裝袋5 個，因難與毒品析離，
   故應視同為毒品，爰依毒品危害防制條第18條第1 段前段規
   定，沒收銷燬之。扣案之包裝紙袋1 個為被告戊○○所有，
   且為供被告戊○○、己○○運輸毒品所用之包裝，有扣押物
   品目錄表可稽，爰依毒品毒品危害防制條例第19條第1 規定
   予以宣告沒收。
 2.扣案之被告戊○○所有行動電話0000000000號（不含租用該
   門號0000000000號SIM 卡，按SIM 卡係使用者向電信業者申
   請租用而僅取得其使用權），係被告戊○○所有且供其販賣
   海洛因犯罪所用之物，依毒品危害防制條例第19條第1 規定
   予以宣告沒收。未扣案之電話號碼0000000000號之行動電話
   （不含租用門號0000000000號SIM 卡，按SIM 卡係使用者向
   電信業者申請租用而僅取得其使用權））1 支為被告戊○○
   所有，及被告戊○○販賣所得價金6 萬元，分別為供被告戊○○犯本案販賣第一級毒品海洛因罪所用之物及所得之財物
   ，應依毒品危害防制條例第19條第1 項規定，諭知沒收，如
   全部或一部不能沒收時，追徵其價額。
 3.扣案之被告己○○所有行動電話碼0000000000號行動電話（
   不含租用該門號0000000000號SIM 卡，按SIM 卡係使用者向
   電信業者申請租用而僅取得其使用權），係被告己○○所有
   且供其犯本案販賣第一級毒品海洛因罪所用之物，依毒品危
   害防制條例第19條第1 規定予以宣告沒收。未扣案之0000000
   000 號行動電話1 支（不含租用該門號0000000000號SIM 卡
   ，按SIM 卡係使用者向電信業者申請租用而僅取得其使用權
   ）為被告己○○所有，及未扣案之被告己○○販賣所得價金
   89,000元，分別為供被告己○○犯販賣第一級毒品所用之物
   及所得之財物，均應依毒品危害防制條例第19條第1 項規定
   ，諭知沒收，如全部或一部不能沒收時，追徵其價額。
 4.另扣案之電話號碼0000000000號行動電話1 支雖為被告戊○○所有，電話號碼0000000000號、0000000000號行動電話各1
   支為被告己○○所有，然與本案犯罪無關，爰不併予宣告沒
   收之。
 5.扣案之第一級毒品海洛因1 包（包裝袋1 個，淨重3.32公克
   ，空包裝重0.40公克），為被告戊○○另涉犯吸用第一級毒
   品所用之物，與本案無關，爰不另為宣告沒收銷燬之。
 6.扣案之戊○○所有之現金3,000 元，被告己○○所有之996
   ,000 元 ，與本案運輸毒品及販賣毒品無關，爰不併予宣告
   沒收之。又被告用以運輸上揭第一級毒品之車牌號碼ES-8687
   號自小客車非被告2 人所有，亦不併宣告沒收之。
 7.扣案被告己○○所有之海洛因殘渣袋3 個、電子磅秤1 台、
   分裝袋90個、分裝勺1 支、葡萄糖1 包，然無證據證明與本
   案被告己○○販賣或運輸第一級毒品有關，故不併予宣告沒
   收。
據上論斷，應依刑事訴訟法第229 條第1 項前段、第300 條，毒
品危害防制條例第4 條第1 項、第18條第1 項、第19條第1 項，
刑法第11條、第2 條第1 項前段、第28條、第47條第1 項、第51
條第3 款、第8 款、第37條第1 項，修正前刑法56條，判決如主
文。
本案經檢察官柯怡如到庭執行職務。
中　　華　　民　　國　　96　　年　　6 　　月　　8 　　日
                  刑事第五庭審判長法  官  潘政宏
                                  法　官　吳勇毅
                                  法  官  陳月雯
以上正本證明與原本無異。
如不服本判決，應於送達後10日內，向本院提出上訴狀（應附繕
本），上訴於臺灣高等法院。
                                  書記官　吳瓊英
中　　華　　民　　國　　96　　年　　6 　　月　　14　　日
附錄：本案論罪科刑法條全文
毒品危害防制條例第4條第1項
製造、運輸、販賣第一級毒品者，處死刑或無期徒刑；處無期徒
刑者，得併科新臺幣1千萬元以下罰金。
毒品危害防制條例第18條第1項
查獲之第一、二級毒品及專供製造或施用第一、二級毒品之器具
，不問屬於犯人與否，均沒收銷燬之；查獲之第三、四級毒品及
製造或施用毒品之器具，無正當理由而擅自持有者，均沒入銷燬
之。但合於醫藥、研究或訓練之用者，得不予銷燬。
毒品危害防制條例第19條第1項
犯第4條至第9條、第12條、第13條或第14條第1項、第2項之罪者
，其供犯罪所用或因犯罪所得之財物，均沒收之，如全部或一部
不能沒收時，追徵其價額或以其財產抵償之。